【裁判字號】    88,上易,2767
【裁判日期】    890321
【裁判案由】    贓物
【裁判全文】
臺灣高等法院臺中分院刑事判決          民國八十八年度上易字第二七六七號
    上  訴  人  臺灣苗栗地方法院檢察署檢察官
    被      告  乙○○
右上訴人因被告贓物案件，不服台灣苗栗地方法院八十八年度易字第三九二號，中華
民國八十八年九月二十三日第一審判決（起訴案號：台灣苗栗地方法院檢察署八十七
年度偵字第二六五八號），提起上訴，本院判決如左：
    主      文
上訴駁回。
    理      由
一、本案經本院審理結果，認第一審判決被告無罪，並無不當，應予維持，並引用第
    一審判決書記載之證據及理由（如附件）。
二、檢察官上訴意旨以證人甲○○之證詞是否屬實，原審未向監理站調取車籍異動資
    料查明，尚有未當云云，指摘原判決不當。然查，證人甲○○於本院再證述渠賣
    系爭車輛時，已無車牌，是被告自己到監理站再重新領牌等語。是故本院向交通
    部公路局台中區監理所豐原監理站調取之新領牌登記書、過戶書、異動歷史查詢
  檔等資料，亦無甲○○轉讓該車予被告之記載，自應以證人甲○○之證言較為可
    採，況本院再傳訊甲○○向其買該車之丙○○到庭，渠亦供稱，甲○○應有向其
    購買等語，被告所辯，應可採信，上訴非有理由，應予駁回。
三、據上論斷，應依刑事訴訟法第三百七十三條、第三百六十八條，判決如主文。
本案經檢察官丁○○到庭執行職務。
中      華      民      國    八十九     年      三       月   二十一   日
                                  臺灣高等法院臺中分院刑事第十一庭
                                          審判長法  官  羅  禮  政
                                                法  官  陳  欣  安
                                                法  官  曾  謀  貴
右正本證明與原本無異。
不得上訴。
                                                書記官  粘  銘  環
中      華      民      國    八十九     年      三       月   二十三   日
                                                                        Ｆ
臺灣苗栗地方法院刑事判決               八十八年度易字第三九二號
    公  訴  人  臺灣苗栗地方法院檢察署檢察官
    被      告  乙○○  男三十九歲（民國○○○年○月○日生）
                        住苗栗縣公館鄉中義村二鄰中義四十九號
                        另案在臺灣台北監獄執行中
                        身分證統一編號：Ｋ一二五三六三七八號
右列被告因贓物案件，經檢察官提起公訴（八十七年度偵字第二六五八號），本院判
決如左：
    主  文
乙○○無罪。
    理  由
一、本件公訴意旨略以：乙○○曾因違反麻醉藥品管理條例案件，經臺灣新竹地方法
    院判處有期徒刑七月確定，於民國（下同）八十三年一月六日執行完畢，仍不知
    悔改，竟為整修郭錦基送修之車輛，於八十四年七、八月間，在新竹縣湖口交流
    道附近，明知ＭＸ─一一五０號自用小客車係來路不明之贓物 (為戊○○所有、
    於八十三年二月六日上午八時許，在台中市北屯區○○○○街、天津路口失竊)
    ，竟向張姓不詳年籍者，以不詳之低價購買，並改懸ＬＵ─七九三七號車牌後，
    再以新台幣 (下同)八 萬元之代價賣予不知情之張瓊鍊，因認乙○○有贓物罪
    嫌云云。
二、按「犯罪事實應依証据認定之，無証据不得推定其犯罪事實」，刑事訴訟法第一
    百五十四條定有明文。訊之被告乙○○堅決否認上開贓物犯行，並辯稱：系爭自
    小客車係其於八十四年七、八月間在新竹縣湖口交流道附近，以十萬元之代價向
    車行買的，於同年十月到監理站辦理過戶，後因引擎部分有點問題，乃以八萬元
    賣給張瓊鍊，伊不知道該車為贓車等語。經查証人甲○○到庭証陳：確實有賣系
    爭自小客車給被告，該車乃其向億松車行買來的，當時均有來源証件，整修後賣
    給翁歐培，後來翁歐培又還給他，他也不知道是贓車等語，有八十八年九月九日
    審判筆錄可按；是被告應不知情該系爭車係贓物車，而刑法第三百四十九條第二
    項故買贓物罪，必須明知贓物為成立要件，否則即難令以該罪；本件既查無積極
    証据証明被告犯罪，自應為無罪之諭知。
據上論斷，應依刑事訴訟法第三百零一條第一項判決如主文。
本案經檢察官  戴  瑞  麒    到庭執行職務。
中      華      民      國    八十八    年    九    月    二十三        日
                                臺灣苗栗地方法院刑事庭
                                    法  官  林  誌  誠
右正本證明與原本無異。
如不服本判決，應於判決送達後十日內向本院提出上訴狀( 應附繕本 )，上訴於
臺灣高等法院台中分院。
                                    書記官  游  智  凱
中      華      民      國    八十八    年    九    月    二十三        日


司法院資訊處製作；財團法人民間司法改革基金會備份。
